nb: Kompatibel sykkelkomponent: Kranklager; Bremser; Vaiere og strømper; Kassett/frihjul; Kjede; Gir; Bremseskive; Drivverk; Gaffel/demping; Styrelager; Pedaler; Eiker; Dekk; Hjul; Annet
zh-TW: 相容自行車零件: 五通碗組 (BB); 煞車; 內外線管; 飛輪; 鏈條; 變速器; 煞車碟盤; 傳動系統; 前叉/懸吊; 車頭碗組; 踏板; 輻條; 輪胎; 輪組; 其他
sv: Kompatibel cykelkomponent: Vevlager; Bromsar; Vajrar och höljen; Kassett/frihjul; Kedja; Växelförare; Bromsskiva; Drivlina; Framgaffel/fjädring; Styrlager; Pedaler; Ekrar; Däck; Hjul; Övrigt
tr: Uyumlu bisiklet bileşeni: Orta göbek; Frenler; Kablolar ve muhafazalar; Ruble/Filibir; Zincir; Aktarıcı; Disk rotor; Çekiş sistemi; Maşa/Süspansiyon; Furç takımı; Pedallar; Jant telleri; Lastikler; Tekerlekler; Diğer
th: ชิ้นส่วนจักรยานที่เข้ากันได้: กะโหลก; เบรก; สายและปลอกสาย; เฟืองท้าย/เฟืองสวม; โซ่; ตีนผี; ใบดิสก์เบรก; ระบบขับเคลื่อน; โช้คอัพหน้า/ระบบกันสะเทือน; ถ้วยคอ; บันได; ซี่ลวด; ยาง; ล้อ; อื่นๆ
hr-HR: Kompatibilna komponenta bicikla: Osovina pogona; Kočnice; Sajle i bužiri; Kazeta / slobodni zupčanik; Lanac; Mjenjač; Disk rotor; Pogonski sklop; Vilica/ovjes; Ležaj vilice; Pedale; Žbice; Gume; Kotači; Ostalo
lt-LT: Suderinamas dviračio komponentas: Miniklio velenas; Stabdžiai; Trosai ir šarvai; Kasetė / laisvosios eigos žvaigždžių blokas; Grandinė; Pavarų perjungiklis; Stabdžių diskas; Transmisija; Šakė / amortizatorius; Vairo kolonėlė; Pedalai; Stipinai; Padangos; Ratai; Kita
pt-BR: Componente de bicicleta compatível: Movimento central; Freios; Cabos e conduítes; Cassete/Roda livre; Corrente; Câmbio; Rotor de disco; Transmissão; Garfo/Suspensão; Caixa de direção; Pedais; Raios; Pneus; Rodas; Outro
pl: Kompatybilny komponent rowerowy: Suport; Hamulce; Linki i pancerze; Kaseta / wolnobieg; Łańcuch; Przerzutka; Tarcza hamulcowa; Napęd; Widelec / zawieszenie; Stery; Pedały; Szprychy; Opony; Koła; Inny
ru: Совместимый компонент велосипеда: Каретка; Тормоза; Тросы и рубашки; Кассета/трещотка; Цепь; Переключатель; Тормозной ротор; Трансмиссия; Вилка/амортизатор; Рулевая колонка; Педали; Спицы; Покрышки; Колеса; Другое
vi: Bộ phận xe đạp tương thích: Trục giữa; Phanh; Dây cáp và vỏ; Líp/líp răng; Xích; Củ đề; Đĩa phanh; Hệ truyền động; Phuộc/hệ thống treo; Chén cổ; Bàn đạp; Nan hoa; Lốp; Bánh xe; Khác
nl: Compatibel fietsonderdeel: Trapas; Remmen; Kabels en behuizing; Cassette/freewheel; Ketting; Derailleur; Remschijf; Aandrijflijn; Voorvork/vering; Balhoofdstel; Pedalen; Spaken; Banden; Wielen; Overige
fi: Yhteensopiva pyörän komponentti: Keskiö; Jarrut; Vaijerit ja kuoret; Pakka/vapaaratas; Ketju; Vaihtaja; Jarrulevy; Voimansiirto; Haarukka/jousitus; Ohjainlaakeri; Polkimet; Pinnat; Renkaat; Kiekot; Muu
hu: Kompatibilis kerékpáralkatrész: Középcsapágy; Fékek; Bovdenek és házak; Fogaskoszorú / szabadonfutó; Lánc; Váltó; Féktárcsa; Hajtáslánc; Villa / teleszkóp; Kormánycsapágy; Pedálok; Küllők; Gumiköpenyek; Kerekek; Egyéb
en: Compatible bike component: Bottom bracket; Brakes; Cables and housing; Cassette/freewheel; Chain; Derailleur; Disc rotor; Drivetrain; Fork/suspension; Headset; Pedals; Spokes; Tires; Wheels; Other
ja: 互換性のある自転車コンポーネント: ボトムブラケット; ブレーキ; ケーブルおよびハウジング; カセット/フリーホイール; チェーン; ディレイラー; ディスクローター; ドライブトレイン; フォーク/サスペンション; ヘッドセット; ペダル; スポーク; タイヤ; ホイール; その他
bg-BG: Съвместим компонент за велосипед: Средно движение; Спирачки; Жила и брони; Касета/Венец; Верига; Декланшор; Дисков ротор; Задвижваща система; Вилка/окачване; Чашки; Педали; Спици; Гуми; Капли; Друго
it: Componente compatibile per bicicletta: Movimento centrale; Freni; Cavi e guaine; Cassetta/Scatto libero; Catena; Deragliatore; Disco del freno; Trasmissione; Forcella/Sospensione; Serie sterzo; Pedali; Raggi; Copertoni; Ruote; Altro
sk-SK: Kompatibilný komponent na bicykel: Stredové zloženie; Brzdy; Lanká a bovdeny; Kazeta/voľnobežka; Reťaz; Prehadzovačka; Brzdový kotúč; Pohon; Vidlica/odpruženie; Hlavové zloženie; Pedále; Výplety; Pneumatiky; Kolesá; Iné
sl-SI: Združljiva komponenta kolesa: Gonilni ležaj; Zavore; Pletenice in bovdni; Kaseta/račne; Veriga; Menjalnik; Zavorni rotor; Pogonski sklop; Vilice/vzmetenje; Krmilni ležaj; Pedali; Napere; Pnevmatike; Kolesa/obročniki; Drugo
es: Componente de bicicleta compatible: Eje de pedalier; Frenos; Cables y fundas; Casete/rueda libre; Cadena; Desviador; Rotor de disco; Transmisión; Horquilla/suspensión; Juego de dirección; Pedales; Radios; Neumáticos; Ruedas; Otro
fr: Composant de vélo compatible: Boîtier de pédalier; Freins; Câbles et gaines; Cassette/Roue libre; Chaîne; Dérailleur; Disque de frein; Transmission; Fourche/Suspension; Jeu de direction; Pédales; Rayons; Pneus; Roues; Autre
ro-RO: Componentă de bicicletă compatibilă: Monobloc; Frâne; Cabluri și cămăși; Casetă/pinioane; Lanț; Schimbător; Rotor disc; Transmisie; Furcă/suspensie; Cuvete direcție; Pedale; Spițe; Anvelope; Roți; Altele
da: Kompatibel cykelkomponent: Krankboks; Bremser; Kabler og yderkabler; Kassette/frihjul; Kæde; Bagskifter/forskifter; Bremseskive; Drivlinje; Forgaffel/affjedring; Styrfittings; Pedaler; Eger; Dæk; Hjul; Andet
pt-PT: Componente de bicicleta compatível: Eixo pedaleiro; Travões; Cabos e espirais; Cassete/roda livre; Corrente; Desviador; Disco de travão; Transmissão; Forqueta/suspensão; Caixa de direção; Pedais; Raios; Pneus; Rodas; Outro
zh-CN: 适配的自行车部件: 中轴; 刹车; 线缆和线管; 飞轮/塔轮; 链条; 变速器; 刹车碟片; 传动系统; 前叉/悬挂系统; 碗组; 踏板; 辐条; 轮胎; 轮组; 其他
ko: 호환되는 자전거 부품: 바텀 브래킷; 브레이크; 케이블 및 하우징; 카세트/프리휠; 체인; 디레일러; 디스크 로터; 구동계; 포크/서스펜션; 헤드셋; 페달; 스포크; 타이어; 휠; 기타
cs: Kompatibilní komponent jízdního kola: Středové složení; Brzdy; Lanka a bowdeny; Kazeta/vícekolečko; Řetěz; Přehazovačka/přesmykač; Brzdový kotouč; Pohon; Vidlice/odpružení; Hlavové složení; Pedály; Špice; Pláště; Kola; Ostatní
el: Συμβατό εξάρτημα ποδηλάτου: Μεσαία τριβή; Φρένα; Ντίζες και περιβλήματα; Κασέτα/Ελεύθερο; Αλυσίδα; Ντεραγιέ; Ρότορας δισκόφρενου; Σύστημα μετάδοσης κίνησης; Πιρούνι/ανάρτηση; Ποτήρια πιρουνιού; Πετάλια; Ακτίνες; Ελαστικά; Τροχοί; Άλλο
de: Kompatible Fahrradkomponente: Innenlager; Bremsen; Züge und Hüllen; Kassette/Freilauf; Kette; Schaltwerk/Umwerfer; Bremsscheibe; Antrieb; Gabel/Federung; Steuersatz; Pedale; Speichen; Reifen; Laufräder; Sonstige